【裁判字號】    95,交聲再,11
【裁判日期】    950127
【裁判案由】    過失傷害
【裁判全文】
臺灣高等法院臺南分院刑事裁定        95年度交聲再字第11號
    再審聲請人
    即受判決人  甲○○
上列聲請人因過失傷害案件，對於本院94年度上易字第532號，
中華民國94年12月28日第二審確定判決（臺灣雲林地方法院94年
度交易字第53號，起訴案號：臺灣雲林地方法院檢察署94年度偵
字第1206號），聲請再審，本院裁定如下：
    主  文
再審之聲請駁回。
    理  由
一、聲請再審意旨略稱：(一)案發時二車相距6.2公尺內，僅有一
    秒鐘的反應時間，被害人何朝江強行超越同向機車，由原先
    靠右行駛突然佔用路中央迎面行駛而來，聲請人甲○○駕駛
    之自小客車車速在二十公里內，並無超速，上開行為係屬意
    外之緊急危難，聲請人已盡本能，被害人是否仍應為安全駕
    駛承擔注意義務。(二)依一審判決書記載：從現場照片中難以
    判斷機車的那個位置被自小客車撞擊，而原判決認機車之左
    側身有擦痕，足見何朝江之機車應係遭突然翻覆之被告甲○
    ○自用小客車撞擊到，然基於公平正義之維護或對被告之利
    益有重大關係事項，法院應依職權調查之，但此部分並未有
    任何撞擊證據證明原判決上開認定之事實為真。(三)聲請人係
    主動報案而非肇事自首；翻車當時聲請人昏倒車內經路人破
    車窗救出，而何朝江好端端站在附近卻不相救，聲請人尚關
    心其是否受傷有無報警，聲請人始主動報案，原判決以此論
    罪，並不合理。(四)臺灣省嘉雲區車輛行事故鑑定委員會鑑定
    ，何朝江駕駛重型機車，無肇事原因，惟何朝江的機車前輪
    距路邊1.7公尺，路寬僅3.3公尺已超越中央，若是一直靠右
    邊行駛，機車前輪不該如現場圖所標示的位置云云。原決漏
    未審酌前開足生影響判決之重要證據，請求為再審云云。
二、按不得上訴於第三審法院之案件，除刑事訴訟法第四百二十
    條規定外，其經第二審確定之有罪判決，如就足生影響於判
    決之重要證據漏未審酌者，亦得為受判決人之利益聲請再審
    ，刑事訴訟法第四百二十一條定有明文。而所謂「足生影響
    於判決」，自係指就該證據之形式觀察，毋須經調查程序，
    已顯然可認為足以動搖原確定之判決而言；所謂「重要證據
    」，必須該證據已足認定受判決人應受無罪、或免訴、或輕
    於原審所認定之罪名方可，如不足以推翻原審所認定罪刑之
    證據，即非足生影響於原判決之重要證據。又所謂「漏未審
    酌」，自係指該證據於判決前已存在，業經法院予以調查或
    經聲請調查而未予調查，致於該確定判決中漏未加以審認，
    而該證據如經審酌，則足生影響於該判決之結果，應為被告
    有利之判決而言。如當事人所提出之證據，縱加以審酌，仍
    不足以生影響於該判決結果者，或法院已加以調查，而本於
    論理法則、經驗法則，而為證據之取捨，不採為被告有利之
    認定者，則均不得據為再審之理由，苟事實審法院依調查之
    結果，本於論理法則、經驗法則，經取捨證據後認定事實者
    ，既對卷附證據資料為價值判斷，而對被告不利之證據採酌
    據為論罪之依據，至其餘與前開論罪證據不相容之供述，縱
    屬對被告有利，仍無證據價值而不採，此係有意不採，並非
    疏而漏未審酌，尚不得據為聲請再審之理由。至於審酌該證
    據之結果，是否符合經驗法則或論理法則，要屬證據證明力
    之問題，核係法官自由心證形成之範疇，於案件確定後，縱
    認有不當，則屬得否認為判決違背法令而提起非常上訴之問
    題，尚無逕行聲請再審之餘地。
三、經查：前開聲請再審意旨(一)係聲請人於原審審理時所執之抗
    辯，原判決業於理由中說明不採之理由（參原判決理由六）
    ，而聲請人所提之再審意旨(二)、(三)，係是聲請人空言指稱原
    判決不當而質疑原判決，並未提出任何證據供本院審酌是否
    符合刑事訴訟法第四百二十一條之准許再審之事實。再者，
    聲請意旨(四)所指之鑑定意見，亦非上開所述之足生影響於判
    決之重要證據漏未審酌者。故本件聲請人所舉聲請再審之理
    由，核與上引法條所定無一相符，僅是空言泛稱原判決有重
    要漏未審酌之重要證據，應無再審理由。
四、據上論斷，應依刑事訴訟法第四百三十四條第一項，裁定如
    主文。
中    華    民    國   95    年    1    月    27    日
                  刑事第二庭    審判長法  官  葉居正
                                      法  官  高明發
                                      法  官  李文福
以上正本證明與原本無異。
不得抗告。
                                      書記官  李良倩
中    華    民    國   95    年    1    月    27    日


司法院資訊處製作；財團法人民間司法改革基金會備份。
